最　高　行　政　法　院　裁　定
　　　　　　　　　　　　　　　　　　 94年度裁字第02737號
抗　告　人　甲○○
上列抗告人與相對人臺北市交通管制工程處、臺北市政府警察局
中山分局間因違反道路交通管理處罰條例事件，對於中華民國94
年2月4日臺北高等行政法院93年度簡字第756號裁定，提起抗告
。本院裁定如下：
    主  文
抗告駁回。
抗告訴訟費用由抗告人負擔。
    理  由
一、按抗告法院認抗告為不合法或無理由者，應為駁回抗告之裁
    定。又對於適用簡易程序之裁判提起上訴或抗告，須經本院
    許可，且該許可以訴訟事件所涉及之法律見解具有原則性者
    為限，行政訴訟法第235條定有明文。所謂具有原則性，係
    指該事件所涉及之法律見解，有統一法律解釋之必要者而言
    。
二、抗告人抗告意旨略謂：本案乃依行政訴訟法第8條之規定，
    人民與中央或地方機關間，因公法上原因發生財產上之給付
    或請求作成行政處分以外之其他非財產上之給付，提起行政
    訴訟。雖抗告人誤以為相對人代表人為臺北市政府警察局中
    山分局（下稱中山分局）之舉發人許雅晶、莊召蘭及臺北市
    交通管制工程處（下稱交管處）之承辦人，而於民國（下同
    ）93年6月29日補正狀時，誤填代表人。又雖現今代表人即
    中山分局分局長及交管處處長已換任，並不表示責任已免除
    及抗告人之訴權已喪失。且交管處於93年8月10日北市交工
    設字第09332673100號函及中山分局93年10月29日北市警中
    分交字第09365433400號函，均有對本案答辯，故本案不因
    行政訴訟法第107條第10款起訴不合程式或不備其他要件者
    ，而喪失訴訟權。
三、本院查：（一）、本件抗告人對原審適用簡易程序之裁定提
    起抗告，未據表明該訴訟事件所涉及之原則性法律見解，經
    原審於94年3月7日裁定命其於此項裁定送達後7日內補正，
    此項裁定已於94年3月16日送達，有送達證書可稽。茲抗告
    人雖於同年3月21日提出行政訴訟抗告（補正）狀，惟其謂
    ：「本案係依行政訴訟法第8條之規定提起行政訴訟，雖抗
    告人誤以為相對人代表人為中山分局之舉發人許雅晶、莊召
    蘭及交管處之承辦人，而於93年6月29日補正狀時，誤填代
    表人。又雖現今代表人即中山分局分局長及交管處處長已換
    任，並非表示責任已免除及抗告人之訴權已喪失，且交管處
    於93年8月10日北市交工設字第09332673100號函及中山分局
    93年10月29日北市警中分交字第09365433400號函，均有對
    本案答辯。本案不因行政訴訟法第107條第10款起訴不合程
    式或不備其他要件者，而喪失訴訟權。」云云，核其抗告內
    容並未就本件所涉及之法律見解具有何原則性加以補充說明
    或陳述。（二）、又原裁定以本件抗告人向原審法院提出之
    行政訴訟狀，未載列被告（即相對人）交管處及中山分局之
    代表人姓名及其與被告機關（即相對人）間之關係、起訴聲
    明、訴訟標的，且未陳明係提起何種訴訟。前經原審法院於
    93年6月18日裁定命其於7日內補正，並明逾期未補正或補
    正未完全即裁定駁回其訴，該裁定已於93年6月29日送達，
    有送達證書附卷可稽。抗告人雖於同年7月6日具狀補正，惟
    僅於當事人姓名欄列被告（即相對人）交管處、中山分局，
    於臺北市中山分局下列「許雅晶」與「莊召蘭」。經查交管
    處代表人係處長乙○○、中山分局代表人為分局長蔡義猛，
    此有相對人等復原審法院函可稽，且交管處檢送原審法院原
    處分卷內公文亦可查知原處分時其代表人即係乙○○。從而
    ，抗告人提起本件之訴，迄未表明被告（即相對人）等之代
    表人與被告機關（即相對人）間之關係，且所載被告（即相
    對人）之代表人姓名亦不正確。依前開之說明，其起訴程式
    即屬於法不合等為由，裁定駁回抗告人在原審之訴。本件抗
    告人對於適用簡易程序之原裁定提起抗告，經核顯無所涉及
    之法律見解，具有原則上之重要情事，其所提起抗告，不合
    首揭規定，不應許可，其抗告難謂合法，應予駁回。
四、依行政訴訟法第104條、民事訴訟法第95條、第78條，裁定
    如主文。
中　　華　　民　　國　　94　　年　　12　　月　　8 　　日
                  第一庭審判長法  官　葉　振　權
                              法  官  蔡  進  田
                              法  官　劉　鑫　楨
                              法  官　吳　明　鴻
                              法  官　梁  松  雄
以  上  正  本  證  明  與  原  本  無  異
中　　華　　民　　國　　94　　年　　12　　月　　9　　 日
　　　　　　　　　　　　　　　書記官　陳　盛　信
